【裁判字號】    97,訴,367
【裁判日期】    970430
【裁判案由】    毒品危害防制條例
【裁判全文】
臺灣士林地方法院刑事判決               97年度訴字第367號
公  訴  人  臺灣士林地方法院檢察署檢察官
被      告  甲○○
上列被告因違反毒品危害防制條例案件，經檢察官提起公訴（96
年度毒偵字第2347號），被告於準備程序時為有罪之陳述，本院
合議庭裁定改行簡式審判程序，並判決如下：
    主  文
甲○○施用第一級毒品，累犯，處有期徒刑捌月；又施用第二級
毒品，累犯，處有期徒刑陸月，應執行有期徒刑壹年。
    事  實
一、甲○○前因施用毒品案件，經本院以94年度士簡字第381 號
    判決判處有期徒刑5 月確定，並於民國95年5 月13日縮刑期
    滿執行完畢。又因施用第二級毒品安非他命案件，經本院以
    95年度毒聲字第10號裁定送觀察、勒戒後，認無繼續施用毒
    品傾向，於95年3 月13日釋放出所，並由臺灣士林地方法院
    檢察署檢察官以94年度毒偵字第2463號為不起訴處分確定。
    詎猶不知悔改，於上開觀察、勒戒執行完畢釋放後5 年內，
    復分別基於施用第一級毒品海洛因、第二級毒品安非他命之
    犯意，先於96年9 月6 日凌晨，在臺北市百齡橋下社子公園
    內，以燈泡燒烤吸食其產生煙霧之方式，施用第二級毒品安
    非他命1 次，再於同日上午9 點多，在臺北縣三重市○○路
    上，以抽菸方式施用第一級毒品海洛因1 次。嗣於96年9 月
    8 日下午4 時許，為警在臺北縣三重市○○○路31號前查獲
    ，經警採集其尿液送驗，結果呈鴉片類、安非他命類陽性反
    應，始悉上情。
二、案經臺北縣政府警察局三重分局報請臺灣士林地方法院檢察
    署檢察官偵查起訴。
    理  由
壹、程序事項：
    本件被告所犯並非死刑、無期徒刑、最輕本刑為3 年以上有
    期徒刑之罪或高等法院管轄第一審案件，而於準備程序進行
    中，被告先就被訴事實為有罪之陳述，經本院告知簡式審判
    程序之旨，並聽取公訴人、被告之意見後，由合議庭裁定由
    受命法官獨任進行簡式審判程序，故本件之證據調查，依刑
    事訴訟法第273 條之2 規定，不受同法第159 條第1 項、第
    161 條之2 、第161 條之3 、第163 條之1 及第164 條至第
    170 條規定之限制，合先敘明。
貳、實體方面：
一、前揭犯罪事實，業據被告甲○○於本院準備程序及審理時供
    認不諱（見本院97年4 月22日準備程序筆錄及審判筆錄），
    又被告於96年9 月8 日晚間6 時6 分許經警採集其尿液送檢
    驗結果，呈嗎啡及安非他命陽性反應，此有台灣檢驗科技股
    份有限公司96年10月2 日報告編號CH/2007/90988 號濫用藥
    物尿液檢驗報告1 份在卷可參（見偵卷第12頁），足徵被告
    自白與事實相符。本件事證明確，被告犯行堪以認定。
二、按犯毒品危害防制條例第10條之施用毒品罪者，檢察官應聲
    請法院裁定令被告入勒戒處所觀察、勒戒。觀察、勒戒後，
    檢察官依據勒戒處所之陳報，認受觀察、勒戒人無繼續施用
    毒品傾向者，應即釋放，並為不起訴處分；認受觀察、勒戒
    人有繼續施用毒品傾向者，檢察官應聲請法院裁定令入戒治
    處所施以強制戒治。經觀察、勒戒或強制戒治執行完畢釋放
    後，5 年內再犯毒品危害防制條例第10條之罪者，檢察官或
    少年法院應依法追訴或裁定交付審理，毒品危害防制條例第
    20條第1 項、第2 項、第23條第2 項分別定有明文。查被告
    前因施用毒品案件，經法院裁定觀察、勒戒後，認無繼續施
    用毒品之傾向，於95年3 月13日釋放出所，並由臺灣士林地
    方法院檢察署檢察官以94年度毒偵字第2463號為不起訴處分
    確定，又因施用毒品，經本院以94年度士簡字第381 號判決
    處有期徒刑5 月，此有該不起訴處分書、起訴書、本院判決
    書、臺灣高等法院在監在押全國紀錄表各1 份在卷可稽，被
    告於觀察、勒戒執行完畢釋放後，5 年內再犯毒品危害防制
    條例第10條之罪，自應依法追訴處罰，先予敘明
三、按海洛因係毒品危害防制條例第2 條第2 項第1 款所稱之第
    一級毒品，安非他命為同條項第2 款所稱之第二級毒品。核
    被告甲○○施用海洛因、安非他命之行為，係分別犯毒品危
    害防制條例第10條第1 項之施用第一級毒品罪及同條第2 項
    之施用第二級毒品罪。被告持有海洛因、安非他命進而施用
    ，其持有海洛因、安非他命之低度行為應各為施用海洛因、
    安非他命之高度行為所吸收，均不另論罪。被告所犯施用第
    一級毒品罪及施用第二級毒品罪，犯意個別，行為互殊，罪
    名不同，應予分論併罰。又被告有事實欄所述犯罪科刑執行
    情形，有臺灣高等法院被告前案紀錄表附卷可參，其於有期
    徒刑執行完畢5 年內，再故意犯有期徒刑以上之本罪，應依
    刑法第47條第1 項之規定論以累犯，並加重其刑。爰審酌被
    告前有施用毒品前科，素行不佳，經觀察勒戒後，竟又再度
    施用毒品，顯見其意志不堅，無法戒絕毒害，及本件犯罪之
    動機、手段、施用毒品為自戕行為，對身體健康產生危害，
    犯罪後尚能坦承犯行之態度等一切情狀，分別量處如主文所
    示之刑，並定其應執行之刑，以資儆懲。
四、據上論斷，應依刑事訴訟法第299 條第1 項前段、第273 條
    之1 第1 項，毒品危害防制條例第10條第1 項、第2 項，刑
    法第11條前段、第47條第1 項、第51條第5 款，判決如主文
    。
本案經檢察官洪三到庭執行職務
中    華    民    國    97    年    4     月    30    日
                  刑事第七庭法  官  汪梅芬
以上正本證明與原本無異。
如不服本判決應於判決送達後10日內向本院提出上訴狀，其未敘
述上訴之理由者並得於提起上訴後20日內向本院補提理由書 (均
須按他造當事人之人數附繕本)。
                            書記官  張馨尹
中    華    民    國    97    年    4     月    30    日
附錄論罪科刑法條：毒品危害防制條例第10條第1項、第2項
施用第一級毒品者，處6 月以上5 年以下有期徒刑。
施用第二級毒品者，處3 年以下有期徒刑。


司法院資訊處製作；財團法人民間司法改革基金會備份。
